臺灣彰化地方法院刑事判決　　九十四年度易字第一二０五號
　　公　訴　人　臺灣彰化地方法院檢察署檢察官
　　被　　　告　丙○○
　　　　　　　　　　　　1
　　　　　　　　乙○○
　　　　　　　　　　　　巷1弄.
　　　　　　　　甲○○
上列被告等因賭博案件，經檢察官提起公訴（九十四年度偵字第
七二八０號），被告等於準備程序中均就被訴事實為有罪之陳述
，經告以簡式審判之旨，並聽取意見後，本院合議庭裁定由受命
法官獨任進行簡式審判程序，判決如下：
    主    文
丙○○、乙○○共同以賭博為常業，丙○○處有期徒刑月，如
易科罰金，以佰元折算壹日，乙○○處拘役伍拾日，如易科罰
金，以佰元折算壹日。乙○○緩刑年。扣案之電動賭博機具
玖台（含ＩＣ板貳拾塊）、新臺幣壹萬元、代幣貳肆壹枚、
中班交接表壹紙、夜班交接表壹紙、監視系統硬碟貳枚，均沒收
。
甲○○在公眾得出入之場所賭博財物，處罰金伍仟元，如易服勞
役，以佰元折算壹日。緩刑年。扣案之新臺幣壹萬肆千壹百
玖拾元沒收。
    犯罪事實及理由
一、犯罪事實：
    丙○○於民國九十四年四月一日取得彰化縣政府核發之營利
    事業登記證、電子遊戲場營業級別證，乃於址設彰化縣和美
    鎮○○路○段一六七號二十四小時開放營業而為公眾得出入
    之場所「臺灣巨蛋便利商店」內設置「三本電子遊戲場」，
    擔任負責人，詎自同年五月中旬某日起擺放電動賭博機具九
    台，供不特定人賭博財物，乙○○則於同年九月一日以每月
    新臺幣（下同）一萬九千元之代價，受僱於丙○○在該「三
    本電子遊戲場」任職櫃檯人員，負責看店、兌幣、開分、洗
    分及兌換現金等工作，丙○○與乙○○即基於常業賭博之犯
    意聯絡，自斯時起共同在「三本電子遊戲場」公眾得出入之
    場所內，以電動賭博機具九台，與不特定之人賭博財物，並
    均恃以維生，而以之為常業。其賭博方式為：賭客向乙○○
    以現金十元兌換代幣一枚，開分後每枚代幣投入上開電動賭
    博機具便可獲有十分，賭客即得以分數下注與機具對賭，如
    押中則獲取不等倍率之分數，如未押中賭客就喪失該押注之
    分數，所投賭資歸入機具，由丙○○取得，待賭客不再把玩
    時，即由乙○○依賭客機具上顯示之分數折算金額洗分，且
    兌換同額現金予賭客。另甲○○則基於賭博之犯意，於同年
    月七日二十一時許，至「三本電子遊戲場」兌換價值一萬四
    千元之代幣把玩上開電動賭博機具，迄翌日即同年月八日凌
    晨一時四十五分許，甲○○將贏得之一四一九０分交由乙○○洗分，適由乙○○將一萬四千一百九十元現金交付予甲○○時，為警在「三本電子遊戲場」內當場查獲乙○○、甲○○，並扣得供賭博所用之電動賭博機具九台（含ＩＣ板二十
　　三塊）、櫃臺賭資一萬元及代幣九五０枚、電子遊戲機具內
  　代幣一三九一枚、中班交接表一紙、夜班交接表一紙、監視
    系統硬碟二枚、甲○○賭博所得之賭資一萬四千一百九十元
    。
二、本案證據：
  (一)被告丙○○自白。
  (二)被告乙○○自白。
  (三)被告甲○○自白。
  (四)扣案之電動賭博機具九台（含ＩＣ板二十三塊）、櫃臺賭資
　　一萬元、代幣共二三四一枚、中班交接表一紙、夜班交接表
　  一紙、監視系統硬碟二枚及被告甲○○身上賭資一萬四千一
    百九十元。
  (五)照片八幀。
  (六)臺灣高等法院被告前案紀錄表、刑案資料查註紀錄表各三份
    。
三、按刑法上所謂「常業」，係指反覆以同種類行為為目的之社
    會活動之職業性犯罪而言，至於犯罪所得之多寡，經營時日
    之長短或盈虧之結果及是否恃此犯罪為唯一之謀生職業，則
    非所問，縱令兼有其他職業，仍無礙於該常業犯罪之成立（
    最高法院八十五年臺上字第五一○號判例、八十九年臺上字
    第三二八四號判決意旨參照）。被告丙○○經營「三本電子
    遊戲場」擺設九台賭博性電動機具，係供不特定之多數人得
    自由出入把玩，人數可隨時增加，自屬公眾得出入之場所，
    並僱用被告乙○○負責兌幣、開洗分及兌換現金等工作，是
    被告丙○○、乙○○係以經營電動賭博機具與賭客賭博之收
    入為其等主要之收入，並藉此營利為生，具常業犯性質甚明
    。核被告丙○○、乙○○所為，均係犯刑法第二百六十七條
　　之常業賭博罪，公訴人認其等二人係犯刑法第二百六十六條
  　第一項前段之罪，尚有誤會，惟本院於起訴基本事實同一之
    範圍內，依法變更起訴法條逕予審理。另核被告甲○○在場
    從事賭博之行為，係犯刑法第二百六十六條第一項前段賭博
    罪。又被告丙○○、乙○○二人間互有犯意聯絡及行為分擔
    ，應論以共同正犯。爰審酌被告丙○○無前科紀錄，品行尚
    佳，惟不思以正途營生，竟擺放電動賭博機具九台，對於社
    會善良風俗生有危害；被告乙○○年輕識淺，為謀職而誤入
    歧途，任職時間不滿十日，且於本案犯罪所為分工居於較次
    地位；被告甲○○以賭客身分參與賭博，犯罪情節尚屬輕微
    ，兼衡被告三人犯後皆能坦承犯行，態度堪稱良好等一切情
    狀，各量處如主文所示之刑，並就被告丙○○、乙○○部分
    均諭知易科罰金之折算標準，就被告甲○○部分諭知易服勞
    役之折算標準，以示懲戒。又被告乙○○、甲○○前皆未曾
    受有期徒刑以上刑之宣告，有臺灣高等法院被告前案紀錄表
    及臺灣彰化地方法院檢察署刑案資料查註紀錄表各一份在卷
    可考，其等一時失慮，致罹刑章，情節輕微，且自警詢起即
    坦認犯行，頗具悔意，經此教訓，自當知所警惕而無再犯之
    虞，本院認前開宣告之刑，以暫不執行為適當，爰均諭知被
    告乙○○、甲○○緩刑三年，以勵自新。
四、扣案之電動賭博機具九台（含ＩＣ板二十三塊），係當場供
    賭博之器具，櫃檯賭資一萬元、代幣共二三四一枚，均屬在
    賭檯或兌換籌碼處之財物，不問屬於被告與否，皆應依刑法
    第二百六十六條第二項規定宣告沒收。又扣案之中班交接表
    、夜班交接表各一紙、監視系統硬碟二枚，業據被告丙○○
    自承為其所有，並供被告丙○○經營本案常業賭博犯行所用
    之物，爰依刑法三十八條第一項第二款之規定宣告沒收；另
    自被告甲○○身上扣得之現金一萬四千一百九十元，為被告
    甲○○所有且為其犯本案賭博罪所得之物，依刑法第三十八
    條第一項第三款宣告沒收。
五、又公訴意旨認被告丙○○、乙○○前開行為另涉犯刑法第二
    百六十八條之意圖營利供給賭博場所、聚眾賭博罪嫌，惟被
    告丙○○、乙○○係在上開「三本電子遊戲場」利用賭博性
    電子遊戲機與其他賭客對賭，並藉此射倖之賭博方式，計算
    輸贏，既未抽佣，賭客間亦無對賭，係被告丙○○、乙○○
    與賭客對賭定輸贏，業如前述，復查無其他積極證據足認被
    告丙○○、乙○○有何抽頭營利行為，即難認被告二人該當
    刑法第二百六十八條之罪，且因檢察官認被告丙○○、乙○○此部分犯嫌與上開有罪部分，有裁判上一罪關係，爰均不
    另為無罪之諭知，附此敘明。
六、應依刑事訴訟法第二百七十三條之一第一項、第二百九十九
    條第一項前段、第三百條、第三百十條之二、第四百五十四
    條第一項，刑法第二十八條、第二百六十七條、第二百六十
    六條第一項前段、第四十一條第一項前段、第四十二條第二
    項、第七十四條第一款、第二百六十六條第二項、第三十八
    條第一項第二款、第三款，罰金罰鍰提高標準條例第一條前
    段、第二條，判決如主文。
七、如不服本判決，應於判決送達後十日內，向本院提出上訴狀
    （須附繕本），上訴於臺灣高等法院臺中分院。
本案經檢察官洪英丰到庭執行職務。
中    華    民    國  九十四  　年    十二   月  三十 日
                  刑事第一庭             法  官  周莉菁
以上正本證明與原本無異。
如不服本判決，應於判決送達後十日內向本院提出上訴狀 (須附
繕本)。
中    華    民    國  九十四  　年    十二   月  三十 日
                                         書記官  黃當易
附錄本判決論罪科刑法條：
刑法第二百六十六條
在公共場所或公眾得出入之場所賭博財物者，處一千元以下罰金
，但以供人暫時娛樂之物為賭博者，不在此限。
當場賭博之器具與在賭檯或兌換籌碼處之財物，不問屬於犯人與
否，沒收之。
刑法第二百六十七條
以賭博為常業者，處二年以下有期徒刑，得併科一千元以下罰金。
